Inventaris van het archief van de familie Fagel, 1513-1927
Nationaal Archief, Den Haag
- Derde groep: briefwisselingen.
  - 'Brieven van ministers' aan de griffiers Fagel., II
    - 1791, 5072-5099; 28 omslagen
      - Bestanddeel 26, 5097
      - Bestanddeel 27, 5098
      - Bestanddeel 28, 5099
    - 1792, 5100-5112; 13 omslagen
      - Bestanddeel 1, 5100
      - Bestanddeel 2, 5101
      - Bestanddeel 3, 5102
      - Bestanddeel 4, 5103
      - Bestanddeel 5, 5104
      - Bestanddeel 6, 5105
      - Bestanddeel 7, 5106
      - Bestanddeel 8, 5107
      - Bestanddeel 9, 5108
      - Bestanddeel 10, 5109
      - Bestanddeel 11, 5110
      - Bestanddeel 12, 5111
      - Bestanddeel 13, 5112
    - 1793, 5113-5123; 11 omslag
      - Bestanddeel 1, 5113
      - Bestanddeel 2, 5114
      - Bestanddeel 3, 5115
      - Bestanddeel 4, 5116
      - Bestanddeel 5, 5117
      - Bestanddeel 6, 5118
      - Bestanddeel 7, 5119
      - Bestanddeel 8, 5120
      - Bestanddeel 9, 5121
      - Bestanddeel 10, 5122
      - Bestanddeel 11, 5123
    - 1794, 5124-5127; 4 omslagen
      - Bestanddeel 1, 5124
      - Bestanddeel 2, 5125
      - Bestanddeel 3, 5126
      - Bestanddeel 4, 5127
  - 'Brieven aan ministers' van de griffiers Fagel., III
    - 1745, 5128; 1 omslag
    - 1746, 5129; 1 omslag
    - 1747, 5130; 1 omslag
    - 1748, 5131; 1 omslag
    - 1749, 5132; 1 omslag
    - 1750, 5133; 1 omslag
    - 1751, 5134; 1 omslag
    - 1752, 5135; 1 omslag
    - 1753, 5136; 1 omslag
    - 1754, 5137; 1 omslag
    - 1755, 5138; 1 omslag
    - 1756, 5139; 1 omslag
    - 1757, 5140; 1 omslag
    - 1758, 5141; 1 omslag
    - 1759, 5142; 1 omslag
    - 1760, 5143; 1 omslag
    - 1761, 5144; 1 omslag
    - 1762, 5145; 1 omslag
    - 1763, 5146; 1 omslag
    - 1764, 5147; 1 omslag
    - 1765, 5148; 1 omslag
    - 1766, 5149; 1 omslag
    - 1767, 5150; 1 omslag
    - 1768, 5151; 1 omslag
    - 1769, 5152; 1 omslag
    - 1770, 5153; 1 omslag
    - 1771, 5154; 1 omslag
    - 1772, 5155; 1 omslag
    - 1773, 5156; 1 omslag
    - 1774, 5157; 1 omslag
    - 1775, 5158; 1 omslag
    - 1776, 5159; 1 omslag
    - 1777, 5160; 1 omslag
    - 1778, 5161; 1 omslag
    - 1779, 5162; 1 omslag
    - 1780, 5163; 1 omslag
    - 1781, 5164; 1 omslag
    - 1782, 5165; 1 omslag
    - 1783, 5166; 1 omslag
    - 1784, 5167; 1 omslag
    - 1785, 5168; 1 omslag
    - 1786, 5169; 1 omslag
    - 1787, 5170; 1 omslag
    - 1788, 5171; 1 omslag
    - 1789, 5172; 1 omslag
    - 1790, 5173; 1 omslag
    - 1791, 5174; 1 omslag
    - 1792, 5175; 1 omslag
    - 1793, 5176; 1 omslag
  - Ontcijferde brieven van vreemde gezanten aan hun regeringen., IV
    - Registers van ontcijferde brieven van vreemde gezanten hier te lande en elders aan hun regeringen., 1751-1767; 5177-5203; 27 delen
      - 1751-1752, 5177
      - 1753, 5178
      - 1754, /I., 5179
      - 1754, /II., 5180
      - 1755, /I., 5181
      - 1755, /II., 5182
      - 1755, /III., 5183
      - 1756, /I., 5184
      - 1756, /II., 5185
      - 1757, 5186
      - 1758, 5187
      - 1759, 5188
      - 1760, 5189
      - 1761, /I., 5190
      - 1761, /II., 5191
      - 1762, /I., 5192
      - 1762, /II., 5193
      - 1763, /I., 5194
      - 1763, /II., 5195
      - 1763, /III., 5196
      - 1764, /I., 5197
      - 1764, /II., 5198
      - 1764, /III., 5199
      - 1766, /I., 5200
      - 1766, /II., 5201
      - 1767, /I., 5202
      - 1767, /II., 5203
        Behalve deze registers met ontcijferde brieven zijn ook uit deze tijd afschriften van deze brieven bewaard gebleven, alhoewel niet volledig. De beschrijving van deze afschriften volgt hieronder.
    - Afschriften van ontcijferde brieven van vreemde gezanten hier te lande en elders aan hun regeringen, bestemd voor de griffier Hendrik. Fagel de Oude., 1751-1753; 5204-5208; 5 omslagen
      - Van De Bonnac ('Sieur B'), Frans gezant bij de Republiek, 1752-1753, 5204
      - Van Elsacker ('Sieur E'), Keuls gezant bij de Republiek, 1752-1753, 5205
      - Van Von Hellen ('Sieur H'), Pruisisch zaakgelastigde bij de Republiek, 1752-1753, 5206
      - Van Von Kauderbach ('Sieur K'), Pools gezant bij de Republiek, 1752-1753, 5207
      - Van Von Maltzahn ('Sieur M'), Pruisisch gezant in Groot-Brittannië, 1751-1753, 5208
    - Afschriften van ontcijferde brieven van vreemde gezanten hier te lande en elders aan hun regeringen, bestemd voor de griffier Hendrik Fagel de Oude., 1759-1768; 5209-5213; 5 omslagen
      - Van D'Affry ('Sieur A'), Frans gezant bij de Republiek, 1759-1760, 5209
      - Van De Breteuil ('Sieur B'), Frans gezant bij de Republiek, 1767, 5210
      - Van Cornet ('Sieur C), Keuls gezant bij de Republiek, 1760, 5211
      - Van Von Maltzahn ('Sieur M'), Pruisisch gezant in Groot-Brittannië, 1767-1768, 5212
      - Van Von Thulemeyer en Croiset, resp. Pruisisch gezant en zaakgelastigde bij de Republiek, 1768, 5213
        Van 1768 tot 1776 zijn geen ontcijferde brieven bewaard gebleven. Sedert 1780 ontving Hendrik Fagel de Oude twee series ontcijferde brieven nl. één via de Prins van Oranje en één rechtstreeks van de codeur. Eerst is beschreven de serie, die rechtstreeks in het bezit van Hendrik Fagel de Oude kwam en die aanvangt in het jaar 1776. Daarna komt aan de orde de serie, die sedert 1780 aan hem via de Prins van Oranje werd toegezonden.
        De omslagen, waarin deze ontcijferde brieven werden bewaard, vermelden vele afkortingen, waarmede de gezanten werden aangeduid van wie de brieven afkomstig waren. Deze afkortingen luiden in klare taal als volgt:
        Le Roy-de Koning van Pruisen.
        A -Von Alvensleben, Pruisisch zaakgelastigde bij de Republiek".
        Ber -De Bérenger, Frans zaakgelastigde bij de Republiek.
        Cd -Caillard, Frans gezant bij de Republiek.
        Ct -Croiset, Pruisisch zaakgelastigde bij de Republiek.
        Ly -Luzy, Pruisisch gezant in Groot-Brittannië.
        Mz -Von Maltzahn, Pruisisch gezant in Groot-Brittannië.
        R -Renfner, Pruisisch zaakgelastigde bij de Republiek.
        Th -Von Thulemeyer, Pruisisch gezant bij de Republiek.
        Vc -De Vérac, Frans gezant bij de Republiek.
        Vn -De la Vauguyon, Frans gezant bij de Republiek.
    - Ontcijferde brieven van vreemde gezanten hier te lande en elders aan hun regeringen, rechtstreeks gezonden aan de griffier Hendrik Fagel de Oude., 1776-1786; 5214-5236; 23 omslagen
      - Van de Franse diplomatieke vertegenwoordigers uit Den Haag. 1776-1785, 5214-5223; 10 omslagen
        - Van De la Vn, 1776 april 16 - 1776 dec. 31, 5214
        - Van De la Vn, 1777 jan. 7 - 1777 dec. 30, 5215
        - Van De la Vn, 1778 jan. 9 - 1778 dec. 29, 5216
        - Van De la Vn, 1779, nrs. 1-139., 5217
        - Van Vn, 1780, nrs. 1-125., 5218
        - Van Vn, 1781 april 13 - 1781 okt. 26, nrs. 3-82., 5219
        - Van Vn, 1782, nrs. 1-129., 5220
        - Van Vn, 1783, nrs. 1-108., 5221
        - Van Vn. et Ber, 1784, nrs. 1-93., 5222
        - Van Vn. et Ber, 1785 jan. 4 - 1785 nov. 18, nrs. 1-8, 1-51., 5223
      - Van de Pruisische diplomatieke vertegenwoordigers uit Den Haag en Londen. 1780-1781, 5224-5230; 7 omslagen
        - Van Th. Mz. Ct, 1780 april 7 - 1780 april 21, nrs. 1-8., 5224
        - Van Th. Mz. Ct, 1780 mei 16 - 1780 mei 30, nrs. 1-10., 5225
        - Van Th. Mz. Ct, 1780 juni 2 - 1780 juni 30, nrs. 1-35., 5226
        - Van Th. Mz. Ct, 1780 juli 4 - 1780 juli 28, nrs. 1-29., 5227
        - Van Th. Mz. Ct, 1780 okt. 20 - 1780 nov. 30, nrs. 1-10., 5228
        - Van Th. Mz. Ct, 1780 juli 25 - 1780 dec. 29, nrs. 1-77., 5229
        - Van Th. Ly. Ct, 1781 april 10 - 1781 mei 21, nrs. 1-33., 5230
      - Van de Pruisische diplomatieke vertegenwoordigers uit Den Haag. 1781-1786, 5231-5236; 6 omslagen
        - Van Th, 1781 jan. 20 - 1781 nov. 2, 5231
        - Van Th, 1782 april 9 - 1782 okt. 18, nrs. 1-36., 5232
        - Van Th, 1783 jan. 3 - 1783 dec. 30, nrs. 1-178., 5233
        - Van Th, 1784 jan. 2 - 1784 dec. 28, nrs. 1-133., 5234
        - Van Th, 1785 jan. 4 - 1785 nov. 1, nrs. 1-106., 5235
        - Van Th, 1786 jan. 13 - 1786 april 14, nrs. 32-41., 5236
    - Ontcijferde brieven van vreemde gezanten hier te lande en elders aan hun regeringen, bestemd voor de Prins van Oranje, doorgezonden aan de griffier Hendrik Fagel de Oude., 1780-1791; 5237-5280; 44 omslagen
      - Van de Pruisische diplomatieke vertegenwoordigers uit Den Haag en Londen. 1780-1783, 5237-5241; 5 omslagen
        - Van Th. Mz. Ct, 1780, nrs. 1-105., 5237
        - Van Th, 1781, nrs. 1-84., 5238
        - Van Ly. en Th, 1782, nrs. 1-91., 5239
        - Van Ly. en Th., 'Origineelen', 1783 maart 5 - 1783 dec. 25, 5240
        - Van Ly. en Th., 'Copyen', 1783 maart 5 - 1783 dec. 26, 5241
      - Van de Pruisische diplomatieke vertegenwoordigers uit Den Haag. 1784-1788, 5242-5251; 10 omslagen
        - Van Th., 'Origineelen', 1784, nrs. 1-133., 5242
        - Van Th., 'Copyen', 1784, nrs. 1-133., 5243
        - Van Th., 'Origineelen', 1785, nrs. 2-130., 5244
        - Van Th., 'Copyen', 1785, nrs. 1-130., 5245
        - Van Th., 'Origineelen', 1786 jan. 3 - 1786 nov. 21, 5246
        - Van Th., 'Copyen', 1786 jan. 3 - 1786 nov. 28, 5247
        - Van Th., 'Origineelen', 1787, 5248
        - Van Th., 'Copyen', 1787, 5249
        - Van Th. A. en R. 'Origineelen', 1788 jan. 1 - 1788 juli 7, 5250
        - Van Th. A. en R. 'Copyen', 1788 jan. 15 - 1788 mei 25, 5251
      - Van de Pruisische diplomatieke vertegenwoordigers uit Londen en van de Koning van Pruisen uit Berlijn. 1781-1787, 5252-5263; 12 omslagen
        - Van Ly, 1781, nrs. 1-28., 5252
        - De Ly. et le Roy, 1782, nrs. 1-59., 5253
        - R. de Pr. et Ly, 1783 april 4 - 1783 mei 6, nrs. 1-34., 5254
        - Le Roy et Ly., 'Origineelen', 1784, nrs. 1-56., 5255
        - Le Roy et Ly., 'Copyen', 1784, nrs. 1-56., 5256
        - Le Roy et Ly., 'Copyen', 1784, nrs. 1-56., 5257
        - Du Roy et de Ly., 'Origineelen', 1785, nrs. 1-26., 5258
        - Du Roy et de Ly., 'Copyen', 1785, nrs. 1-26., 5259
        - Du Roy et de Ly., 'Origineelen', 1786, 5260
        - Du Roy et de Ly., 'Copyen', 1786, 5261
        - Du Roy et de Ly., 'Origineelen', 1787 jan. 3 - 1787 aug. 22, 5262
        - Du Roy et de Ly., 'Copyen', 1787 jan. 3 - 1787 aug. 22, 5263
      - Ontcijferde brieven van de Pruisische bijzondere gezant Von Görtz. 1786, 5264-5265; 2 omslagen
        - Van Gtz., 'Origineelen', 1786 sept. 15 - 1786 nov. 24, 5264
        - Van Gtz., 'Copyen', 1786 sept. 15 - 1786 dec. 31, 5265
      - Van de Franse diplomatieke vertegenwoordigers uit Den Haag. 1781-1791, 5266-5280; 15 omslagen
        - Van Vn. Ber. 'Origineelen', 1781, nrs. 1-50., 5266
        - Van Vn. Ber., 'Copyen', 1781 jan. 2 - 1781 juni 19, 5267
        - Van Vn. Ber., 'Origineelen', 1782 febr. 26 - 1782 dec. 31, 5268
        - Van Vn. Ber., 'Copyen', 1782 febr. 26 - 1782 dec. 31, 5269
        - Van Vn. Ber., 'Origineelen', 1783, 5270
        - Van Vn. Ber., 'Copyen', 1783, 5271
        - Van Vn. Ber., 'Origineelen', 1784, nrs. 1-93., 5272
        - Van Vn. Ber., 'Copyen', 1784, nrs. 1-93., 5273
        - Van Ber. Vc, 'Origineelen', 1785 jan. 4 - 1785 okt. 28, 5274
        - Van Ber. Vc, 'Copyen', 1785 jan. 4 - 1785 okt. 28, 5275
        - Van Vc. en Ber., 'Origineelen', 1786, 5276
        - Van Vc. en Ber., 'Copyen', 1786, 5277
        - Van Vc. en Ber., 'Origineelen', 1787 jan. 16 - 1787 dec. 23, 5278
        - Van Vc. en Ber., 'Copyen', 1787 jan. 16 - 1787 febr. 16, 5279
        - Van Cd. en St. Priest, 1788-1791, 5280
  - Later toegevoegde stukken., V
    - Afschriften van brieven en andere stukken betreffende Hendrik Fagel de Jonge, uit het archief Fagel, gemaakt door J.H.Hingman ± 1869, over., 1793-1795; 5281; 1 pak
    - Afschriften van de correspondentie tussen Hendrik Hop en François Fagel., 1727-1742; 5282; 1 pak
    - Afschrift van een brief van de Prins van Oranje aan Gaspar Fagel., 1676; 5283; 1 omslag
    - Afschriften van brieven van Hendrik Fagel aan., 1760-1761; 5284; 1 pak
    - Afschriften van de brieven van A. van der Heim aan François Fagel de Oude., 1741-1742; 5285; 1 pak
    - Boekje, waarin alfabetisch op onderwerp resoluties van de Staten Generaal aangetekend zijn over 1609-1733., z.d.; 5286; 1 deel
    - Ingekomen brieven van diverse afzenders, waarvan niet duid lijk is aan welke Fagel zij zijn gericht, en brieven zond afzenders, volgens inliggende lijst., 5287; 1 pak
    - Commissies voor David van Bijsterveldt, 1780, en voor Corn. Duvelaer van de Spiegel, 1790, en een volmacht voor de commissarissen J.D. Pasteur en J.L. Vitriarius., 1795; 5288; 3 stukken